【裁判字號】    90,聲再,248
【裁判日期】    901217
【裁判案由】    詐欺
【裁判全文】
臺灣高等法院臺南分院刑事裁定                 九十年度聲再字第二四八號   寶
      再審聲請人
      即受判決人  丙  ○  ○
右聲請人因詐欺案件，對於本院九十年度上易字第一三二九號中華民國九十年十月二
十三日確定判決（臺灣嘉義地方法院檢察署八十八年度偵字第一五○一號），聲請再
審，本院裁定如左：
      主      文
再審之聲請駁回。
      理      由
一、聲請意旨略稱：（一）告訴人許正中與被告丙○○不但在生意上相互熟識，告訴
    人且受委託代理被告丙○○合夥投資之大興砂石行，全權承作處理八掌溪（軍輝
    橋、通合橋）疏濬計劃土石標售工程之代理人，有偵查卷第九十頁筆錄後附之股
    東協議書、台灣省水利局工程契約書及八十六年八月十六日委託書等證據資料可
    按。又告訴人許正中是佑榮營造有限公司代表董事（見偵卷第七十六頁佑榮營造
    有限公司執照），而被告丙○○所投資之大興砂石行股東陳原民，亦是告訴人許
    正中佑榮營造有限公司之股東，受被告投資之大興砂石行委託，全權處理「八掌
    溪（軍輝橋、通合橋）疏濬計劃土石標售工程」，則告訴人許正中既與被告丙○
    ○是商場熟識，復受託為被告丙○○所投資事業〈大興砂石行承作處理八掌溪（
    軍輝橋、通合橋）疏濬計劃土石標售工程〉之代理人，有卷附委託書可稽（見偵
    卷第九十頁筆錄後附之八十六年八月十六日委託書），足證明告訴人許正中允借
    本案系爭資金時被告丙○○並無施用任何詐術，告訴人亦無因而陷於錯誤情事。
   （二）查卷內並無積極證據足證明被告乙○○、甲○○、丁○○三人有參與或收
    受借款，僅提供卷附支票交與丙○○借款，亦僅係單純借票行為。此外復無其他
    證據證明被告等之間有任何犯意之連絡，或行為分擔。（三）原確定判決理由二
    係認定系爭七百萬元現款，是由告訴人於八十六年九月二十日在嘉義市○○街十
    一號親自交給被告丙○○收受（見原確定判決第三頁末三行起）。惟核與卷內證
    人陳金龍於檢察官偵訊時所作之證述問：有無提七百萬元交給許正中？我從台中
    提領七百萬元，到嘉義市丙○○茶行樓下，我提五百萬元給許正中一起到茶行樓
    上交給丙○○，另二百萬許正中叫我放在他車上，他要另外交給丙○○。問：為
    何要將二百萬元放在車上？丙○○說五百萬元要給股東知道，另外二百萬元不給
    股東知道（見偵查卷第六四頁第二行起）。參酌當時除告訴人、證人陳金龍與被
    告丙○○三人在場外別無其他人，則告訴人應無如此大費周章將二百萬元另放置
    車上，而不虞鉅款置車上被竊？反另行伺機再交付給被告？顯有違常理。準此充
    其量證人亦僅證明告訴人交付被告五百萬元而已，亦與原確定判決所認定告訴人
    交付七百萬元給被告之事實不符，足見本件純屬兩造間之債務糾葛。（四）八十
    六年九月二十日丙○○交付如附表一編號一至七寶島商銀支票七紙後，被告支票
    帳戶進出仍屬正常，此有卷附寶島商銀客戶交易明細表（偵卷第三十七頁），列
    載自八十六年九月二十日至八十七年二月二十七日系爭支票帳戶拒絕往來日止，
    仍有百萬、數十萬不等存支票款交易記錄可佐：另參被告丙○○於八十六年九月
    二十日簽發如附表一編號一至七寶島商銀支票七紙面額共七百萬元，交付告訴人
    借款之前一個月，即八十六年八月十二日投資七百萬元參與陳原民、李侄賢之大
    興砂石行，合夥投資承作處理八掌溪（軍輝橋、通合橋）疏濬計劃土石標售工程
    ，有偵查卷第九十頁筆錄後附之股東協議書、台灣省水利局工程契約書等證據資
    料可按。又告訴人許正中是佑榮營造有限公司代表董事（見偵卷第七十六頁佑榮
    營造有限公司執照），而被告丙○○所投資之大興砂石行股東陳原民，亦是告訴
    人許正中佑榮營造有限公司之股東，復受被告投資之大興砂石行委託，全權處理
    「八掌溪（軍輝橋、通合橋）疏濬計劃土石標售工程」，有卷附委託書可稽（見
    偵卷第九十頁筆錄後附之八十六年八月十六日委託書），以上原已存在對被告等
    有利，且足證明被告等所經營「台灣茗馨茶行」於被告簽發上開七紙支票時仍有
    償債能力，並無如原確定判決事實欄所載被告等經濟能力未佳情事。另告訴人許
    正申負責之佑榮營造有限公司，復受委託處理被告丙○○投資之大興砂石行，全
    權處理疏濬計劃土石標售工程，則告訴人對被告丙○○之經濟、償債能力自當知
    之甚詳，則告訴人顯然斷無可能陷於錯誤而交付借款之理。況且被告丙○○始終
    末會收到告訴人交付之七百萬元借款乙節，姑且不論，單就如附表一編號一至七
    寶島商銀支票七紙退票後，被告旋即簽開有相當資力之父陳信面額七百萬元本票
    一紙供擔保，則其債權亦顯無不能受清償之虞。上開原已存在有利於被告等之證
    據，足證明被告等未施用任何詐術，告訴人亦無陷於錯誤情事。以上均足生影響
    判決之重要證據，但均漏未審酌，爰依刑事訴訟法第四百二十一條提起本件再審
    聲請云云。
二、查刑事訴訟法第四百二十一條所謂足生影響於判決之重要證據漏未審酌，必須該
    證據在原審審判當時已經提出，而為調查注意所不及，且須確實足以動搖原確定
    判決者為限，苟該證據業經原確定判決予以指駁，或如經斟酌亦不足以動搖原確
    定判決者，即非屬之。本件原確定判決已於理由中詳述認定被告犯罪之依據，聲
    請人再審聲請理由（一）所指事由，原確定判決理由三（１）已予指駁。又再審
    聲請理由（二）、（三）、（四）所指事由，係對確定判決就證據之認定，予以
    指摘，此非再審程序所應審究，且亦不足以動搖原確定判決。本件再審之聲請，
    難認有理由，應予駁回。
據上論斷，爰依刑事訴訟法第四百三十四條第一項，裁定如主文。
中    華    民    國      九十      年      十二     月        十七     日
                                  臺灣高等法院臺南分院刑事第二庭
                                      審判長法官  游    明    仁
                                            法官  陳    清    溪
                                            法官  蘇    重    信
右正本證明與原本無異。
不得抗告。
              法院書記官  李    珍    鳳
中    華    民    國      九十      年      十二     月      二十四     日


司法院資訊處製作；財團法人民間司法改革基金會備份。
